【裁判字號】    95,易,139
【裁判日期】    950523
【裁判案由】    竊盜等
【裁判全文】
臺灣嘉義地方法院刑事判決               95年度易字第139號
公  訴  人  臺灣嘉義地方法院檢察署檢察官
被      告  甲○○
            乙○○
上列被告因竊盜等案件，經檢察官提起公訴（95年度偵字第743
號、95年度毒偵字第283號），及移送併辦（95年度偵字第3291
號）本院合議庭裁定由受命法官獨任進行簡式審判程序，判決如
下：
    主  文
甲○○共同連續踰越牆垣竊盜，累犯，處有期徒刑壹年。
乙○○共同踰越牆垣竊盜，累犯，處有期徒刑玖月；又施用第二
毒品，累犯，處有期徒刑肆月。應執行有期徒刑壹年。
    事  實
一、甲○○前曾因違反毒品危害防制條例、動產擔保交易法案件
    ，分經本院判處有期徒刑八月、三月確定，經聲請而定執行
    刑有期徒刑十月；嗣又於民國九十二年間，因違反毒品危害
    防制條例案件，經本院以九十二年訴字第四八五號判處有期
    徒刑一年四月確定，接續執行，於九十四年九月一日執行完
    畢；乙○○於九十二年間因犯竊盜罪，經臺灣高等法院臺南
    分院九十一年上易字第一三四五號判處有期徒刑二年確定，
    於九十四年五月二十六日執行完畢。
二、詎其二人均不知悔改，甲○○竟基於意圖為自己不法所有之
    概括犯意，先後於（一）九十四年十二月十三日凌晨二時許
    ，與乙○○基於竊盜之犯意聯絡，在丙○○所開設、位在嘉
    義市○○路七八九號之上洋水族館外，由甲○○在門外把風
    ，乙○○出手推落架設外牆上之冷氣機，致冷氣機掉落上洋
    水族館地面（毀損部分未經告訴），乙○○越過牆上冷氣孔
    進入上洋水族館內，徒手竊得丙○○置於屋內抽屜之現金新
    臺幣（下同）五千元後，逃離現場，經丙○○報告循線查獲
    。（二）於九十五年五月一日凌晨二時許，在嘉義市○○路
    二九三巷一五號前，徒手竊得陳維文所有之車牌號碼LPV－
    650 號（車牌已報廢）重型機車一台（已發還）。（三）於
    九十五年五月一日凌晨六時許，在嘉義市○○○路一九九號
    前，徒手竊得廖許珀霞所有（已報廢車牌、該時由黃順賢使
    用）之車牌號碼MPO－683號重型機車一台（已發還）。嗣於
    甲○○牽前開二輛機車欲至嘉義市○○街七九號前資源回收
    商處販賣時，為黃順賢發覺報警查獲。
三、又乙○○前因施用毒品案件，經本院裁定觀察勒戒後，嗣於
    九十二年五月二十六日觀察勒戒期滿執行完畢，因無繼續施
    用毒品傾向釋放，經臺灣嘉義地方法院檢察署以九十二年度
    毒偵字第三七五號為不起訴處分確定，詎其竟不知戒除毒癮
    ，於執行期滿釋放後五年內之九十五年一月二十五日晚上十
    一、十二時許，在嘉義市○○○路一九一號二樓處，施用第
    二級毒品甲基安非他命一次，經警搜索前開住處並採尿送驗
    ，始悉上情。
四、案經丙○○訴由嘉義市警察局第一分局報告暨嘉義縣警察局
    移送臺灣嘉義地方法院檢察署檢察官偵查起訴、及臺灣嘉義
    地方法院檢察署檢察官移送併案審理。
    理  由
一、上揭竊盜事實，業據被告甲○○、乙○○於本院審理時坦承
    不諱（本院卷第51頁），並經被害人丙○○、陳維文、黃順
    賢於警詢時指訴綦詳，核與證人丙○○於偵查中證述情節相
    符（偵字第743號卷第30頁），復有上洋水族館監視錄影光
    碟與翻拍照片四幀（偵字卷第743號第35至38頁）；另有搜
    索扣押筆錄、扣押物品目錄表、被害報告單及贓物認領保管
    單、車籍資料作業詳細畫面及照片二幀在卷可考；綜上事證
    ，被告審判中自白確與事實相符，要屬無疑；本案事證明確
    ，被告竊盜犯行，應堪認定。
二、另訊據被告乙○○對於上揭施用第二級毒品甲基安非他命事
    實坦承不諱，而被告經警於九十五年一月二十六日下午二時
    許採集其尿液送驗結果，呈甲基安非他命陽性反應之事實，
    有代號與真實姓名對照表對、高雄市立凱旋醫院濫用藥物尿
    液檢驗報告各一紙（警卷第7、8頁）附卷可憑，又被告因施
    用毒品案件，經本院裁定送觀察、勒戒期滿而由臺灣嘉義地
    方法院檢察署檢察官為不起訴處分確定之事實，則有臺灣嘉
    義地方法院檢察署刑案資料查註紀錄表、臺灣高等法院被告
    前案紀錄表各一份在卷可按，是本件被告於前開觀察勒戒期
    滿釋放後之五年內，再犯本件毒品危害防制條例第十條第二
    項之罪，事證明確，其犯行亦堪認定。
三、核被告甲○○所為，係犯刑法第三百二十一條第一項第二款
    踰越牆垣之加重竊盜罪（竊得現金五千元部分）、及同法第
    三百二十條第一項之普通竊盜罪（竊得機車各一輛部分），
    被告乙○○所為係犯刑法第三百二十一條第一項第二款之踰
    越牆垣之加重竊盜罪、毒品危害防制條例第十條第二項之施
    用第二級毒品罪；其施用第二級毒品前後持有第二級毒品之
    低度行為，應為施用第二級毒品之高度行為所吸收，不另論
    罪。被告二人就踰越牆垣加重竊盜犯行，有犯意聯絡及行為
    分擔，均為共同正犯。被告甲○○先後多次竊盜行為，均時
    間緊接，犯罪構成要件相同，顯皆係基於概括犯意為之，為
    連續犯，應依刑法第五十六條之規定論以情節較重之踰越牆
    垣加重竊盜罪，並依法加重其刑。至臺灣嘉義地方法院檢察
    署以九十五年度偵字第三二九一號移送併辦部分之竊盜犯行
    ，雖未據公訴人於起訴書敘及，惟此部分犯行與業經起訴論
    罪部分之竊盜犯行，有連續犯之裁判上一罪關係，已如上述
    ，且據檢察官函請併案審理，本院自得併予審理。被告乙○○所犯上開加重竊盜罪與施用第二級毒品罪間，罪名互異，
    犯意各別，應分論併罰。又被告甲○○前曾於因違反毒品危
    害防制條例、動產擔保交易法案件，分經本院判處有期徒刑
    八月、三月確定，經聲請而定執行刑有期徒刑十月；嗣又於
    九十二年間，因違反毒品危害防制條例案件，經本院以九十
    二年訴字第四八五號判處有期徒刑一年四月確定，接續執行
    ，於九十四年九月一日執行完畢；被告乙○○於九十二年間
    因犯竊盜罪，經臺灣高等法院臺南分院九十一年上易字第一
    三四五號判處有期徒刑二年確定，於九十四年五月二十六日
    執行完畢，各有臺灣嘉義地方法院檢察署刑案資料查註紀錄
    表及臺灣高等法院被告前案紀錄表二份附卷可按，被告甲○○、乙○○各於有期徒刑執行完畢五年以內，再犯本案為有
    期徒刑以上之前開各罪，均為累犯，應依刑法第四十七條規
    定，各加重其刑，被告甲○○部分並遞加之。
四、爰審酌被告二人正值青壯，不思以己力賺取所需而徒以不勞
    而獲之竊盜動機及目的；被告乙○○前因施用毒品案件受觀
    察勒戒，獲邀不起訴處分之寬典後，仍無視於毒品對於自身
    健康之戕害及國家對於杜絕毒品犯罪之禁令，猶施用毒品不
    輟，再為本案犯行，顯無戒絕之意；被告二人共謀以踰越牆
    垣竊取現金、被告甲○○以徒手竊取機車之手段；被告甲○○前曾違反槍砲彈藥刀械管制條例、麻醉藥品管理條例、毒
    品危害防制條例、違反肅清煙毒條例、傷害罪、動產擔保交
    易法等案件，被告乙○○前曾犯妨害自由罪、竊盜罪、違反
    肅清煙毒條例、毒品危害防制條例等案件（有臺灣嘉義地方
    法院檢察署刑案資料查註紀錄表及臺灣高等法院被告前案紀
    錄表各二份附卷可按），均前科累累，素行不佳，被告甲○○為國中畢業、被告乙○○為高中肄業之智識程度；被告甲○○以打零工為業、被告乙○○以水泥工為業之生活狀況；
    被告二人竊取現金五千元，雖未賠償，然經被害人丙○○到
    庭表示願原諒二人、不再追究（本院卷第44頁），被告甲○○竊取機車部分，機車均已發還被害人之損害程度，及被告
    二人初於警詢及偵查中否認犯行，嗣於本院審理時坦承犯行
    之態度等一切情狀，分別量處如主文所示之刑，被告乙○○
    部分定其應執行刑，以示懲儆。
據上論斷，應依刑事訴訟法第二百七十三條之一第一項、第二百
九十九條第一項前段，毒品危害防制條例第十條第二項，刑法第
二十八條、第五十六條、第三百二十一條第一項第二款、第四十
七條、第五十一條第五款，罰金罰鍰提高標準條例第一條前段，
判決如主文。
本案經檢察官侯德人到庭執行職務。
中    華    民    國    95    年    5     月    23    日
                  刑事第一庭    法  官  蔡廷宜
以上正本證明與原本無異。
如不服本判決，應於判決送達後10日內，向本院提出上訴狀。
中    華    民    國    95    年    5     月    23    日
                                書記官  蕭琪男
附錄論罪法條全文：
中華民國刑法第320條第1項
(普通竊盜罪)
意圖為自己或第三人不法之所有，而竊取他人之動產者，為竊盜
 罪，處5年以下有期徒刑、拘役或500元以下罰金。
中華民國刑法第321條第1項
犯竊盜罪而有左列情形之一者，處6月以上、5年以下有期徒刑：
一  於夜間侵入住宅或有人居住之建築物、船艦或隱匿其內而犯
    之者。
二  毀越門扇、牆垣或其他安全設備而犯之者。
三  攜帶兇器而犯之者。
四  結夥三人以上而犯之者。
五  乘火災、水災或其他災害之際而犯之者。
六  在車站或埠頭而犯之者。
毒品危害防制條例第10條
施用第一級毒品者，處 6 月以上 5 年以下有期徒刑。
施用第二級毒品者，處 3 年以下有期徒刑。


司法院資訊處製作；財團法人民間司法改革基金會備份。
